【裁判字號】    87,簡上,87
【裁判日期】    890406
【裁判案由】    清償借款
【裁判全文】
臺灣臺北地方法院民事判決  八十七年度簡上字第八十七號
    上  訴  人  丁○○
                            乙○○○○：台北縣三重市○○路六十六號十樓之三
    被上訴人    中國信託商業銀行股份有限公司  設台北市○○○路一二二號
    法定代理人  戊○○      住.
    訴訟代理人  甲○○      住台北市○○○路一二二之一號四樓
                己○○      住台北市○○路十八號十二樓
                丙○○      住.
右當事人間請求清償借款事件，上訴人對於中華民國八十六年十二月十七日本院台北
簡易庭八十六年度北簡字第一０六四二號第一審判決提起上訴，本院判決如左：
    主  文
上訴駁回。
第二審訴訟費用由上訴人負擔。
    事  實
甲、上訴人方面：
  一、聲明：
  （一）原判決廢棄。
  （二）被上訴人第一審之訴駁回。
  二、陳述：
      上訴人並未擔任沈樹名（原審共同被告，業經判決確定）之連帶保證人，也不
      知沈樹名有否向被上訴人借款，上訴人並未在被上訴人處簽訂任何契約，未與
      被上訴人或被上訴人之承辦人見過面，足見被上訴人所主張之連帶保證人之簽
      名及蓋章均屬偽造，上訴人與被上訴人間並無任何法律關係。
  三、證據：
      聲請鑑定系爭貸款申請書暨借據上連帶保證人欄簽名之真偽。
乙、被上訴人方面：
  一、聲明：駁回上訴。
  二、陳述：
      沈樹名邀同沈理謹（原審共同被告，業經判決確定）及上訴人為連帶保證人，
      於民國八十五年二月七日，向被上訴人借款新台幣（下同）二十萬元，約定分
      二十期攤還，並訂於每月二十三日為攤還本息日，未按期攤還本息時，自遲延
      日起至清償日止，依應繳金額按日息萬分之五．四加付違約金。詎沈樹名於借
      款後除清償九期，計本金八萬二千六百八十八元外，尚餘本金十一萬七千三百
      十二元未依約清償，依約定書第四條第二款之規定，即喪失期限利益，債務視
      為全部到期，上訴人應負連帶清償責任。
  三、證據：援用原審之立證方法並聲請鑑定系爭貸款申請書暨借據上連帶保證人欄
      簽名之真偽。
    理  由
一、本件被上訴人起訴主張沈樹名邀同沈理謹及上訴人為連帶保證人，於八十五年二
    月七日向被上訴人借款二十萬元，約定分二十期攤還，每月二十三日為攤還本息
    日，未按期攤還本息時，自遲延日起至清償日止，依應繳金額按日息萬分之五．
    四加付違約金，且債務視為全部到期。然沈樹名自八十五年十一月二十四日起即
    未按期繳款，債務應視為全部到期，為此爰依連帶保證之法律關係，起訴請求上
    訴人連帶給付本金十一萬七千三百十二元，及自遲延日即八十五年十一月二十四
    日起至清償日止，按右開方式計算之違約金。上訴人則以其未與被上訴人簽訂任
    何契約，上訴人所提借據及貸款申請書上之「丁○○」簽名蓋章，均非真正等語
    ，資為抗辯。
二、查被上訴人主張沈樹名向其借款二十萬元，約定分期攤還本息，未按期攤還本息
    時，則應自遲延日起至清償日止，依應繳金額按日息萬分之五．四加付違約金，
    且債務視為全部到期，而沈樹名自八十五年十一月二十四日起，即未按期繳款，
    尚欠本金十一萬七千三百十二元，其債務應視為全部到期等情，業據被上訴人提
    出貸款申請書、借據、約定書及還款明細表等影本為據，且為上訴人所不爭，並
    經原審判決確定，有宣示判決筆錄可稽，自堪信為真實。
三、被上訴人另主張上訴人係上開借款債務之連帶保證人等情，業據其提出借據及貸
    款申請書為證。上訴人雖否認該借據及申請書之連帶保證人欄內「曾素真」簽名
    及印文之真正，惟查，本院將上開借據、貸款申請書原本與上訴人平日簽名筆跡
    （含上訴人個人資料卡、簽帳單、家庭生活聯絡簿及當庭書寫字跡），送憲兵司
    令部刑事鑑識中心鑑驗結果，該借據及申請書上「丁○○」之簽名字跡，與上訴
    人字跡之個性、慣性及特徵均相符，足見上開借據及貸款申請書連帶保證人欄內
    之簽名，為上訴人所自為無訛。又依民法第三條第二項規定，簽名與蓋章生同等
    效力，是不論系爭借據及貸款申請書上上訴人印文是否真正，均不影響契約之效
    力。則被上訴人主張上訴人係上開借款之連帶保證人等情，自堪採信。上訴人所
    辯要無可取。
四、上訴人既為沈樹名與被上訴人間借貸契約之連帶保證人，自應與沈樹名連帶負清
    償責任，則被上訴人依連帶保證之法律關係請求上訴人連帶給付沈樹名積欠之本
    金十一萬七千三百十二元，及自遲延日即八十五年十一月二十四日起，至清償日
    止，按日息萬分之五．四計算之違約金，為有理由，應予准許。從而原審命上訴
    人如數給付，並無違誤。上訴意旨指摘原判決不當，求予廢棄改判，為無理由，
    應駁回其上訴。
五、據上論結，本件上訴為無理由，依民事訴訟法第四百三十六條之一第三項、第四
    百四十九條第一項、第七十八條，判決如主文。
中      華      民      國    八十九    年      四      月      六      日
                                    民事第六庭審判長法官  鄭純惠
                                                    法官  吳素勤
                                                    法官  黃明發
本判決不得上訴
右為正本係照原本作成
中      華      民      國    八十九    年      四      月      七      日
                                              法院書記官  謝梅琴


司法院資訊處製作；財團法人民間司法改革基金會備份。
